src-fst-stems-verbs.lexc.md
# Verbivartalot

Katsaus:
* Epäsäännölliset ei+V+Neg: neg ; olla: OLLA ;
* YKSITAVUISET  saađa, vieđä...
* Erikoinen yksitavuinen V1nahda, V1tehda V1kayda
* YKSIVARTALOISET v2 lähteet, lukkeet...
* v2_odd kirjoittaat
* KONSONANTTIVARTALOISET v3-tyyppit:
* v3_ele
* v3_ele_short kuula
* v3_ise aukaista :aukais
* v3_lnr tulla, mennä...
* v3piera pierä
* v3_ele_odd kävelä:kävel  ;
* v3juosta juostajuo v3juosta ;
* VOKAALIVARTALOISET v4-tyyppiset
* v4 lämmetä
* v43 evakueerata
* v43_odd_II karhiita
* v4_itte kyytitä: kyyti  ;
* v4_oitte haravoita
* kontraktiverbit jatkata:jatka v43_odd ;

# Lexicon VerbRoot 

v_v2
Now v3_ise all end on s. In order to have aukasevat, as an possible
Unexpected results: aukasseeva, aukaisseevat
Missing results: aukasevat, Unexpected results: aukasseevat

* olla: OLLA ; 
* ei+V+Neg: neg ; 
* saađa:saa v1 ; 
* vieđä:vie v1 ; 
* naiđa:nai v1iđa ; 
* voiđa:voi v1iđa ; 
* uiđa:ui v1iđa ; 
...

huokata:huokka v43_odd ;
puheta:puhke v43_odd ;

* * *

<small>This (part of) documentation was generated from [src/fst/stems/verbs.lexc](https://github.com/giellalt/lang-fkv/blob/main/src/fst/stems/verbs.lexc)</small>

---
